【裁判字號】    95,交訴,181
【裁判日期】    951229
【裁判案由】    公共危險等
【裁判全文】
臺灣板橋地方法院刑事判決             95年度交訴字第181號
公  訴  人  臺灣板橋地方法院檢察署檢察官
被      告  甲○○
                      號4樓
上列被告因公共危險案件，經檢察官提起公訴（95年度偵字第13
870 號），被告於準備程序中為有罪之陳述，經本院合議庭裁定
由受命法官進行簡式審判程序獨任審理，本院判決如下：
    主  文
甲○○駕駛動力交通工具肇事，致人受傷而逃逸，處有期徒刑陸
月，如易科罰金，以銀元佰元折算壹日。緩刑年。
    事  實
一、甲○○於民國九十五年二月十八日下午五時許，駕駛車牌號
    碼HX-7482 號自小客車，沿臺北縣泰山鄉○○路南往北方向
    內側車道行駛，行經臺北縣泰山鄉○○路與民生路口欲左轉
    民生路時，本應注意汽車行駛至交岔路口時，轉彎車應讓直
    行車先行，且依當時天候晴，日間自然光線，路面柏油、乾
    燥、無缺陷、無障礙物、視距良好之情形下，並無不能注意
    之情事，竟疏未注意，貿然從中山路左轉民生路，適有乙○
    ○騎乘車牌號碼HVE-987 號重型機車沿中山路北往南方向外
    側車道（即對向車道）直行，見狀閃煞不及，其所騎乘之重
    型機車車頭遂撞及甲○○所駕駛之上開自小客車右側車身，
    乙○○因此人車倒地，受有右脛骨平台（膝關節面）粉碎性
    骨折、右膝外側側韌帶撕裂性骨折、右膝內側半月板軟骨斷
    裂（八公分長）、右下巴、右頸撕裂傷（八公分長）等傷害
    （過失傷害部分，業據撤回告訴，經本院另為不受理判決在
    案）。甲○○於肇事後，非但未報警救護，並留於現場等候
    處理，反壓於肇事逃逸之犯意，不顧受傷之乙○○安危，逕
    行駕車離開事故現場。嗣經目擊車禍發生之黃琳媗記下甲○
    ○所駕駛車輛之車牌號碼，報警後始循線查悉上情。
二、案經乙○○訴由臺北縣政府警察局新莊分局移送臺灣板橋地
    方法院檢察署檢察官偵查起訴。
    理  由
一、按除被告所犯為死刑、無期徒刑、最輕本刑為三年以上有期
    徒刑之罪或高等法院管轄第一審案件者外，於第一次審判期
    日前之準備程序進行中，被告先就被訴事實為有罪之陳述時
    ，審判長得告知被告簡式審判程序之旨，並聽取當事人、代
    理人、辯護人及輔佐人之意見後，裁定進行簡式審判程序，
    刑事訴訟法第二百七十三條之一第一項定有明文。經核本件
    被告甲○○所犯係死刑、無期徒刑、最輕本刑為三年以上有
    期徒刑以外之罪，其於準備程序中就被訴事實為有罪之陳述
    ，經法官告知簡式審判程序之旨，並聽取公訴人及被告之意
    見後，本院合議庭認宜進行簡式審判程序，爰依首揭規定合
    議裁定由受命法官獨任進行簡式審判程序，合先敘明。
二、上開事實，業據被告甲○○於本院審理時坦承不諱（見本院
    卷第三四頁），核與被害人乙○○於警詢時之指述情節相符
    ，且經證人即目擊者柯凱勳於警詢及偵查中；證人即目擊者
    黃琳媗於警詢時分別證述甚明（見偵查卷第八頁至第十一頁
    、第三七頁），並有道路交通事故調查報告表、道路交通事
    故調查表(一)、(二)及臺北市立聯合醫院陽明院區出具之診斷證
    明書各一紙暨現場及車損照片二十幀附卷可稽，足徵被告前
    開自白核與事實相符，應堪採信。本件事證明確，被告犯行
    洵堪認定。
三、核被告所為，係犯刑法第一百八十五條之四之駕駛動力交通
    工具肇事，致人受傷而逃逸罪。爰審酌被告於肇事致人受傷
    後，竟置之不理，逕行駕車逃離現場，不顧被害人是否有立
    即施予救護之必要，罔顧被害人之身體安全，惟念其犯後坦
    承犯行，且已就過失傷害部分與告訴人達成和解，有本院調
    解筆錄一件附卷可按，態度尚佳等一切情狀，量處如主文所
    示之刑。查被告行為後，刑法業於九十四年二月二日修正公
    布，九十五年七月一日起施行。按「行為後法律有變更者，
    適用行為時之法律，但行為後之法律有利於行為人者，適用
    最有利於行為人之法律」，修正後刑法第二條第一項定有明
    文。此條規定係規範行為後法律變更所生新舊法比較適用之
    準據法，本身尚無新舊法比較之問題，於新法施行後，應一
    律適用新法第二條第一項之規定，為「從舊從輕」之比較，
    先予敘明。本件被告犯罪時之刑法第四十一條第一項前段規
    定：「犯最重本刑為五年以下有期徒刑以下之刑之罪，而受
    六個月以下有期徒刑或拘役之宣告，因身體、教育、職業、
    家庭之關係或其他正當事由，執行顯有困難者，得以一元以
    上三元以下折算一日，易科罰金。」又被告行為時之易科罰
    金折算標準，依修正前罰金罰鍰提高標準條例第二條前段（
    現已刪除）規定，就其原定數額提高為一百倍折算一日，則
    本件被告行為時之易科罰金折算標準，應以銀元三百元折算
    一日，經折算為新臺幣後，應以新臺幣九百元折算為一日。
    惟九十五年七月一日修正公布施行之刑法第四十一條第一項
    前段則規定：「犯最重本刑為五年以下有期徒刑以下之刑之
    罪，而受六個月以下有期徒刑或拘役之宣告者，得以新臺幣
    一千元、二千元或三千元折算一日，易科罰金。」比較修正
    前後之易科罰金折算標準，以九十五年七月一日修正公布施
    行前之規定，較有利於受刑人，自應依現行刑法第二條第一
    項前段，適用修正前刑法第四十一條第一項前段規定，定其
    易科罰金之折算標準，故本件並依修正前刑法第四十一條第
    一項前段之規定，諭知易科罰金之折算標準。末查被告行為
    後，刑法第七十四條亦於九十五年一月一日修正施行，惟犯
    罪在新法施行前，新法施行後，緩刑之宣告，應適用新法第
    七十四條之規定（最高法院九十五年第八次刑事庭會議決議
    第七點同此見解）。亦即，就緩刑之宣告，係依裁判時之情
    狀為其考量標準，此部分應逕依裁判時之法律為適用基準，
    無須比較新舊法，縱因而與主刑部分所適用之法律不同，亦
    無割裂適用法律之問題。本件被告前未曾受有期徒刑以上刑
    之宣告，有臺灣高等法院被告前案紀錄表一件附卷可稽，其
    因一時圖便，短於思慮，致觸犯本案犯行，犯後業已與被害
    人達成民事和解，具有悔意，經此刑之教訓，當知所警惕，
    而無再犯之虞，本院因認前開對其宣告之刑，以暫不執行為
    適當，爰併予宣告緩刑三年，以啟自新。
據上論斷，應依刑事訴訟法第二百七十三條之一第一項、第二百
九十九條第一項前段、刑法第二條第一項前段、第一百八十五條
之四、修正前刑法第四十一條第一項前段、刑法第七十四條第一
項第一款，修正前罰金罰鍰提高標準條例第二條，判決如主文。
本案經檢察官張誌洋到庭執行職務。
中    華    民    國    95    年    12    月    29    日
                      交通法庭  法  官  李麗珠
上列正本證明與原本無異。
如不服本判決，應於判決送達後10日內，向本院提出上訴狀。
                                書記官  王麗雯
中    華    民    國    96    年    1     月    4     日
附錄本判決論罪科刑法條全文：
第一百八十五條之四
駕駛動力交通工具肇事，致人死傷而逃逸者，處六月以上五年以
下有期徒刑。


司法院資訊處製作；財團法人民間司法改革基金會備份。
